# 质保金租赁合同续签

提问人：zcy2401 时间：2023-03-05 10:08:02
1 、根据公司与客户间的协议，公司按照上一年度销售额的5%支付质量保证金，两年后退回；期间如发生质量扣款，客户开扣款单公司单独支付，不影响已支付质量保证金，则该项质量保证金应在合同资产还是应收账款核算？
2 、公司与出租房签订三年期合同，本年年末到期后于次年 1 月重新签订合同，合同条款与之前的合同工相同，则当期是否需要根据后续的合同调整已有的使用权资产与租赁负债，或者于次年重新按照合同确认新的使用权资产与租赁负债？

回答人：chenyiwei
1 、既然“质保金是先直接从货款中扣下，两年后退回”，那么为何“期间如发生质量扣款，客户开扣款单公司单独支付”？这样人为增加结算环节有何意义？
如果将上述步骤作为一揽子交易来看，与发生质量问题时直接扣款无本质区别，即仍应属于合同资产。
2 、如果此前的合同未明确约定续约选择权（仅有“同等条件下优先续约”等一般性约定），也无法依据此前已有的信息合理估计期满后能否续约的，则后续重新签订的租约（新租约的租赁期开始日与原租约的租赁期结束日衔接）
可视为一项新的租赁，而不是原租赁的变更。相应地，新租赁相关的使用权资产和租赁负债在新租赁的租赁期开始日初始确认，而不是作为对原租赁的变更在变更生效日确认。